【裁判字號】    95,上訴,554
【裁判日期】    950322
【裁判案由】    違反槍砲彈藥刀械管制條例
【裁判全文】
臺灣高等法院刑事判決                 95年度上訴字第554號
上  訴  人
即  被  告  甲○○
                   （現另案於臺灣臺北看守所執行中）
指定辯護人  本院公設辯護人李廣澤
上列上訴人因違反槍砲彈藥刀械管制條例案件，不服臺灣板橋地
方法院94年度訴字第2075號，中華民國94年12月30日第一審判決
（起訴案號：臺灣板橋地方法院檢察署94年度偵字第13675號）
，提起上訴，本院判決如下：
    主  文
上訴駁回。
    事  實
一、甲○○曾犯違反麻醉藥品管理條例、妨害兵役、傷害、贓物
    、違反毒品危害防制條例等案件（以上均不構成累犯），詎
    猶不知警惕，明知未經許可不得持有可發射子彈具有殺傷力
    之改造槍枝及子彈等違禁物，竟仍未經許可，即於民國（下
    同）94年7月間某日，在臺北縣永和市○○路、得和路口附
    近，以新臺幣（下同）10萬元之價格，向一真實姓名年籍不
    詳綽號「王哥」之成年男子，購得具有殺傷力之仿BERETTA
    廠84型半自動手槍製造玩具手槍更換裝土造金屬槍機及槍管
    而成之改造手槍一枝（含彈匣一個，槍枝管制編號：000000
    0000號）、具殺傷力之改造子彈六顆、具有殺傷力之制式子
    彈六顆，而持有該等改造槍枝及子彈。嗣於94年8月10日凌
    晨1時40分許，為警循線在臺北縣土城市○○路246號11樓之
    居所內查獲，並扣上開改造槍枝一枝（含彈匣一個）、改造
    子彈六顆、制式子彈六顆。
二、案經臺北縣政府警察局中和分局報請臺灣板橋地方法院檢察
    署檢察官偵查起訴。
    理  由
一、上揭事實，業據被告甲○○於警詢、偵查、原審及本院審理
    時坦承不諱，並有搜索扣押筆錄一份、扣押物品目錄表一份
    、查獲物品照四幀附卷可稽，且本件警方所查扣之上開改造
    槍枝及子彈，經送請內政部警政署刑事警察局鑑驗結果，其
    中改造槍枝一枝，係仿BERETTA廠84型半自動手槍製造之玩
    具手槍更換裝土造金屬槍機、槍管而成之改造手槍，機械性
    能良好，可擊發適用之子彈，認具有殺傷力，又其中土造子
    彈六顆，均係由土造金屬彈殼加裝直徑9.0mm金屬彈而成之
    土造子彈，經取樣二顆試射，均可擊發，認均具殺傷力，又
    其中制式子彈六顆，均係口徑9mm之制式子彈，其中一顆底
    火皿具明顯之撞擊痕跡，經採實際試射，可擊發，認均具殺
    傷力等節，有該局94年8月25日刑鑑字第0940125162號槍彈
    鑑定書一份在卷足憑，堪認被告上開自白確與事實相符。綜
    上所述，本案事證已臻明確，被告犯行洵堪認定。
二、核被告所為，係犯槍砲彈藥刀械管制條例第8條第4項之未經
    許可持有可發射子彈具有殺傷力之改造槍枝罪及同條例第12
    條第4項之未經許可持有子彈罪；其以一持有行為而觸犯上
    開二罪名，為想像上競合犯，應依刑法第55條前段規定，從
    一重之未經許可持有可發射子彈具有殺傷力之改造槍枝罪處
    斷。原審適用槍砲彈藥刀械管制條例第8條第4項、第12條第
    4項、刑法第11條前段、第55條前段、第42條第2項、第38條
    第1項第1款、第2款，罰金罰鍰提高標準條例第2條，現行法
    規所定貨幣單位折算新臺幣條例第2條，審酌被告前有多次
    刑案前科，竟仍恣意購買持有具有殺傷力之改造槍枝及子彈
    ，非但對社會治安構成威脅，亦見其自身惡性未改，此外，
    復參酌其犯罪之手段、所生危害、犯罪後尚知坦承犯行之態
    度等一切情狀，量處有期徒刑年肆月，併科罰金新臺幣伍
    萬元，並就罰金部分諭知易服勞役之折算標準。復說明扣案
    之改造槍枝一枝、土造子彈四顆（經取樣試射之二顆除外）
    、制式子彈五顆（經取樣試射之一顆除外），依現狀均仍具
    有殺傷力，而屬違禁物等節，已詳如上述，依刑法第38條第
    1項第1款規定宣告沒收；又扣案經取樣試射之土造子彈二顆
    及經取樣試射之制式子彈一顆，依現狀雖已不具有殺傷力而
    非違禁物，惟該等物品仍屬被告所有供其實施上開犯罪所用
    之物，均依刑法第38條第1項第2款規定宣告沒收。經核認事
    用法並無不合，量刑亦屬適當，被告上訴請求從輕量刑云云
    ，係就原審適法範圍裁量權為爭執，惟原審已就被告犯罪各
    種情狀加以審酌，並無明顯失出，是被告上訴為無理由，應
    予駁回。
據上論斷，應依刑事訴訟法第368條，判決如主文。
本案經檢察官劉文水到庭執行職務。
中    華    民    國    95    年    3     月    22    日
                  刑事第十四庭審判長法  官  蘇隆惠
                                    法  官  林秀鳳
                                    法  官  林瑞斌
以上正本證明與原本無異。
如不服本判決，應於收受送達後十日內向本院提出上訴書狀，其
未敘述上訴之理由者並得於提起上訴後十日內向本院補提理由書
（均須按他造當事人之人數附繕本）。
                                    書記官  顧哲瑜
中    華    民    國    95    年    3     月    23    日
附錄本案論罪科刑法條全文：
槍砲彈藥刀械管制條例第8條：
未經許可，製造、販賣或運輸鋼筆槍、瓦斯槍、麻醉槍、獵槍或
空氣槍者，處5年以上有期徒刑，併科新台幣1千萬元以下罰金。
未經許可，轉讓、出租或出借前項所列槍枝者，處3年以上10年
以下有期徒刑，併科新台幣7百萬元以下罰金。
意圖供自己或他人犯罪之用，而犯前2項之罪者，處無期徒刑或
7年以上有期徒刑，併科新台幣1千萬元以下罰金。
未經許可，持有、寄藏或意圖販賣而陳列第1項所列槍枝者，處1
年以上7年以下有期徒刑，併科新台幣7百萬元以下罰金。
第1項至第3項之未遂犯罪之。
槍砲彈藥刀械管制條例第12條：
未經許可，製造、販賣或運輸子彈者，處1年以上7年以下有期徒
刑，併科新台幣5百萬元以下罰金。
未經許可，轉讓、出租或出借子彈者，處6月以上5年以下有期徒
刑，併科新台幣3百萬元以下罰金。
意圖供自己或他人犯罪之用，而犯前2項之罪者，處3年以上10年
以下有期徒刑，併科新台幣7百萬元以下罰金。
未經許可，持有、寄藏或意圖販賣而陳列子彈者，處5年以下有
期徒刑，併科新台幣3百萬元以下罰金。
第1項至第3項之未遂犯罰之。


司法院資訊處製作；財團法人民間司法改革基金會備份。
